臺灣桃園地方法院民事裁定
111年度司繼字第126號
聲  請  人  蔡忠興  


被  繼承人  王俊麒(亡)


關  係  人
即受選任人  郭淳頤律師


上列聲請人聲請選任被繼承人王俊麒遺產管理人事件，本院裁定
如下：
    主      文
選任郭淳頤律師為被繼承人王俊麒之遺產管理人。
准對被繼承人王俊麒（男，民國00年00月00日出生、110年7月1
日死亡，國民身分證統一編號：Z000000000號，生前最後住所：
桃園市○○區○○○0○00號七樓）大陸地區以外之繼承人為承認繼承
之公示催告。
被繼承人王俊麒之大陸地區以外之繼承人，應自本公示催告公告
於司法院網站之日起壹年內向本院陳報承認繼承，如不於公示期
限內陳報承認繼承時，被繼承人之遺產於大陸地區之繼承人依法
繼承、清償債權並交付遺贈物後，如有賸餘，歸屬國庫。
聲請程序費用由被繼承人王俊麒之遺產負擔。
    理      由
一、按先順序繼承人均拋棄其繼承權時，由次順序之繼承人繼承
    ，其次順序繼承人有無不明或第四順序之繼承人均拋棄其繼
    承權者，準用關於無人承認繼承之規定。次按繼承開始時，
    繼承人之有無不明，而無親屬會議或親屬會議未於1個月內
    選定遺產管理人者，利害關係人得聲請法院選任遺產管理人
    ，並由法院依公示催告程序，定6個月以上之期限，公告繼
    承人，命其於期限內承認繼承，此觀民法第1176條第6項、
    第1177條、第1178條規定自明。再按遺產管理人之職務為：
    (一)編製遺產清冊。(二)為保存遺產必要之處置。(三)聲請
    法院依公示催告程序，限定一年以上之期間，公告被繼承人
    之債權人及受遺贈人，命其於該期間內報明債權及為願受遺
    贈與否之聲明，被繼承人之債權人及受遺贈人為管理人所已
    知者，應分別通知之。(四)清償債權或交付遺贈物。(五)有
    繼承人承認繼承或遺產歸屬國庫時，為遺產之移交，民法第
    1179條第1項亦有明文。
二、本件聲請意旨略以：緣聲請人與被繼承人王俊麒共有雲林縣
    ○○鄉○○段000地號土地，由台灣雲林地方法院110年度訴字第
    432號分割共有物案件受理並判決在案，聲請人目前業已提
    起上訴。因被繼承人於民國110年7月1日死亡，無第一順位
    繼承人，其餘順位繼承人拋棄繼承，是否仍有應繼承之人不
    明，而其親屬會議並未於一個月內選定遺產管理人，致其影
    響聲請人對上開土地處分之權利行使甚鉅，爰依法聲請選任
    被繼承人之遺產管理人等語。
三、經查，聲請人主張之上開事實，業據其提出台灣雲林地方法
    院110年度訴字第432號民事判決、民事聲明上訴狀、被繼承
    人之除戶戶籍謄本及繼承系統表等件影本為證，堪信為真。
    又被繼承人無第一順位繼承人，且其餘順位繼承人均已拋棄
    繼承或於繼承開始前死亡等情，復經本院依職權調閱本院11
    0年司繼字第2462號卷核實無誤，堪予認定。次查，被繼承
    人死亡迄今已逾民法第1177條所定一個月期間，仍無親屬會
    議選任之遺產管理人向本院陳明或向聲請人為處理債務之表
    示，此有本院索引卡查詢資料在卷可稽，可認聲請人主張無
    親屬會議召集之事實為真。準此，堪認被繼承人所遺財產處
    於無人管領之狀態。是以，本件確有為被繼承人所遺財產指
    定遺產管理人之必要。經本院函詢桃園律師公會，有鄭崇文
    律師、郭淳頤律師及陳佳函律師具狀表示有意願擔任被繼承
    人所遺財產之遺產管理人，此有三位律師之陳報狀與同意書
    在卷可憑，本院審酌郭淳頤律師曾辦理遺產管理人及其他事
    件之情況，認郭淳頤律師足堪勝任本件遺產管理人之職務，
    且聲請人並稱如有不足清償報酬費用時，願支付遺產管理人
    之報酬及必要費用等語，此亦有聲請人提出之切結書與本院
    訊問筆錄在卷足憑。綜上，本件選任郭淳頤律師為被繼承人
    之遺產管理人，應屬適當，且與法律規定相合，應予准許，
    並依法為公示催告。
四、依家事事件法第127條第4項之規定，裁定如主文。
五、如不服本裁定，應於送達後10日內向本院提出抗告狀，並應
    繳納抗告費新臺幣1,000元。
中　　華　　民　　國　　111 　年　　3 　　月　　21　　日
                   家事法庭司法事務官　蔡淑蘭
以上正本係照原本作成。